【裁判字號】    89,婚,748
【裁判日期】    891115
【裁判案由】    離婚
【裁判全文】
臺灣臺中地方法院民事判決  八十九年度婚字第七四八號
    原      告  乙○○
    被      告  甲○○
右當事人間請求離婚事件，本院判決如左：
    主    文
准原告與被告離婚。
訴訟費用由被告負擔。
    事    實
甲、原告方面：
  一、聲明：求為判決如主文所示。
  二、陳述：
  １、原告與被告於民國︵下同︶八十三年九月二十二日結婚，婚後共同居住於台中
      縣神岡鄉，被告即常因細故而毆打原告，原告顧及夫妻情份，一再容忍未去驗
      傷，詎被告暴力成性，曾拿剪刀刺傷原告，復於八十三年十一月廿九日竟又為
      細故出手毆打原告，並至廚房持菜刀追砍原告，並出言恐嚇原告「如不回去，
      就砍斷你的腳」等語，隨即以菜刀砍傷原告，致原告右腳撕裂傷，左手深部撕
      裂傷肌腱斷裂，經送醫急救後始免一死。
  ２、又原告住院期間，被告不盡照顧之責，醫藥費分文未付，全由原告娘家支出，
      而被告於傷害罪偵審期間向原告及原告娘家父母苦苦哀求撤回告訴，於原告撤
      回告訴後，即將原告所有衣物丟置於原告娘家門口，一去不回，而被告經此事
      件亦不敢再回家，迄今五年多，被告從未探望，亦未支付生活費，置原告生死
      於不顧，惡意遺棄原告至為明顯。
  ３、綜上所陳，爰依民法第一千零五十二條第一項第三款、第五款及同條第二項之
      規定訴請判決離婚。
  三、證據：提出戶籍謄本一件、台灣台中地方法院檢察署檢察官八十四年度偵字第
      二四一七號起訴書影本一份為證，並聲請訊問證人許魏春時。
乙、被告方面：
  一、聲明：求為判決駁回原告之訴，訴訟費用由原告負擔。
  二、陳述：
      第一次拿剪刀刺原告，是因為兩造結婚後原告不辦理結婚登記。之後他仍是不
      辦理結婚登記，伊又喝了一些酒才不小心拿刀砍傷原告。分居那麼多年是因為
      後來找不到原告。
丙、本院依職權調閱本院八十四年度易字第一五０六號刑事案卷。
    理    由
一、按夫妻之一方受他方不堪同居之虐待者，他方得向法院請求離婚，民法第一千零
    五十二條第一項第三款定有明文。又「慣行毆打，即為不堪同居之虐待，足以構
    成離婚之原因。」；又「民法第一千零五十二條第一項第三款所稱『不堪同居之
    虐待』，應就具體事件，衡量夫妻之一方受他方虐待所受侵害之嚴重，斟酌當事
    人所之教育程度、社會地位及其他情事，是否已危及婚姻關係之維繫以為斷。若
    他方虐待已逾越夫妻通常所能忍受之程度而有侵害人格尊嚴與人身安全者，即不
    得謂非受不堪同居之虐待。」最高法院分別著有二十年度上字第三七一號判例、
    八十六年台上字第二九一一號判例意旨可資參照。
二、本件原告主張兩造為夫妻，現婚姻關係存續中，業據原告提出戶籍謄本為證，堪
    認為真實。又原告主張被告時常因細故而毆打原告，並曾拿剪刀刺傷原告，復為
    細故即持菜刀砍傷原告，致原告右腳撕裂傷，左手深部撕裂傷肌腱斷裂等傷害一
    節；業據原告提出驗傷診斷書及台灣台中地方法院檢察署檢察官八十四年度偵字
    第二四一七號起訴書各影本一件為證，復據証人即原告之母許魏春時於本院審理
    時証述明確，有言詞辯論筆錄在卷可証，復經本院調閱本院八十四年度易字第一
    五０六號刑事案卷，核閱無誤；是被告所辯因為兩造結婚後原告不辦理結婚登記
    始拿剪刀刺傷原告，及拿菜刀砍傷原告云云，不惟為原告所否認，即令原告真有
    不辦理結婚登記之情，亦實難認被告即得據此而刺傷或砍傷原告，是被告所辯難
    認有理由，不足採信，原告此部分之主張，亦堪予認定。參諸前揭說明，被告時
    常毆打原告，復為細故即刺傷、砍傷原告，原告之人身安全受有嚴重之威脅，原
    告不堪被告同居之虐待，堪予認定。從而，原告依民法第一千零五十二條第一項
    第三款之規定訴請判決離婚，為有理有，應予准許。
三、本件事證已臻明確，原告其餘攻擊方法及主張，與本件判決結果不生影響，不另
    一一論述，併此敘明。
四、據上論結，本件原告之訴為有理由，依民事訴訟法第七十八條判決如主文。
中      華      民      國    八十九    年      十一      月    十五    日
                                  臺灣臺中地方法院家事法庭
~B法      官  王美惠
右為正本係照原本作成
如對本判決上訴應於判決送達後廿日內向本院提出上訴狀
中      華      民      國    八十九    年     十一     月     十三     日
~B法院書記官  蕭芳媚


司法院資訊處製作；財團法人民間司法改革基金會備份。
